Présidence Jacques Chirac: archives électroniques et audiovisuelles (1995-2007)
Archives nationales
- LES SERVICES DE LA PRESIDENCE DE LA REPUBLIQUE, 20150761/1- 20150761/12, 20100563/1- 20100563/128,20110413/1-20110413/582 ,20100564/1- 20100564/7, 20100562/1-20100562/1284
  - Le service audiovisuel, 20100563/1- 20100563/128,20110413/1-20110413/582 ,20100564/1- 20100564/7
    - Enregistrements audio des discours du Président de la République: discours, allocutions, rencontres, conférences de presse, 1995-2007; 20110413/1-20110413/582; 323 bandes magnétiques 1/4 de pouces et 259 CD.
      - 16/09/1999-24/09/1999, 20110413/197
        18/09/1999 ORLEANS: Discours du Président de la République, lors du congrès de la Fédération nationale des sapeurs-pompiers, durée: 00:27:15
        22/09/1999 PALAIS DE L'ELYSEE: Point de presse conjoint du Président de la République, et de M. Ehud BARAK, Premier ministre de l'Etat d'Israël., durée: 00:39:46
        24/09/1999 Interview du président par TV5, durée: 00:28:57
      - 24/09/1999-17/10/1999, 20110413/198
        24/09/1999 NIMES: Conférence de presse conjointe du Président de la République, de M. Massimo d'ALEMA, Président du Conseil des ministres de la République Italienne, et de M. Lionel JOSPIN, Premier ministre, à l'issue des XIX consultations franco-italiennes au Carré d'Art, durée: 00:49:51
        26/09/1999 perron FRANCO-ISRAELIEN, durée: 00:10:47
        27/09/1999 ROUMANIE- dîner d'Etat, durée: 00:10:25
        27/09/1999 PALAIS DE L'ELYSEE: Point de presse conjoint du Président de la République, et de M. Emil CONSTANTINESCU, Président de la République de Roumanie, durée: 00:16:30
        17/10/1999 BORDEAUX: Ecole de la Magistrature, durée: 00:34:34
      - 04/10/1999-05/10/1999, 20110413/199
        04/10/1999 MADRID: Intervention du Président de la République, à l'issue de la table ronde organisée sur le thème "L'Espagne et la France aux carrefours de la modernité"à la caza de Velasquez, durée: 00:15:24
        04/10/1999 MADRID: Palais de la Moncloa, durée: 00:38:10
        04/10/1999 MADRID: Allocution du Président de la République, à l'occasion du dîner d'État offert en son honneur par Leurs Majestés JUAN CARLOS 1er d'Espagne et la reine SOFIA au Palais d'Orient, durée: 00:10:38
        05/10/1999 MADRID: Allocution prononcée par le Président de la République, à la mairie de Madrid, durée: 00:06:22
        05/10/1999 MADRID: Allocution du, Président de la République, lors de la réception de la communauté française en Espagne, durée: 00:11:09
        05/10/1999 MADRID: Intervention du Président de la République lors de la rencontre entre hommes d'affaires espagnols et français (CEOE), durée: 00:31:28
      - 05/10/1999-16/10/1999, 20110413/200
        05/10/1999 MADRID: Discours du Président de la République, devant le Pleno de las Cortes, durée: 00:30:34
        11/10/1999 Visite du Premier Ministre des Pays-Bas, durée: 00:12:30
        11/10/1999 PALAIS DE L'ELYSEE: Discours du Président de la République: Conseil international du Musée de la télévision et de la radio, durée: 00:19:30
        14/10/1999 Décoration collective, durée: 00:25:27
        15/10/1999 FINLANDE: TAMPERE Déclaration du Président de la République, à l'occasion de l'attribution du Prix Nobel de la Paix à "Médecins sans frontières", durée: 00:00:40
        16/10/1999 FINLANDE: TAMPERE: Conférence de presse conjointe du Président de la République, et de M. Lionel JOSPIN, Premier ministre, lors du Conseil européen extraordinaire. durée: 00:44:43
      - 19/10/1999-25/10/1999, 20110413/201
        19/10/1999 SAINT-MAIXENT Discours du Président de la République, lors de la visite à l' École nationale des sous-officiers d'active, durée: 00:18:05
        19/10/1999 SAINT-MAIXENT: Interview du Président par l'EPCA, durée: 00:02:20
        19/10/1999 STRASBOURG,Discours du Président de la République, devant l'Assemblée générale de l'Association du Traité de l'Atlantique, durée: 00:27:50
        21/10/1999 PALAIS DE L'ELYSEE: Point de presse conjoint de M. Jacques CHIRAC, Président de la République, et de M. Carlo Azeglio CIAMPI, Président de la République italienne, durée :00:07:50
        22/10/1999 PALAIS DE L'ELYSEE: Déclaration à la presse du Président de la République, à la suite de la remise aux autorités françaises de M. Maurice PAPON par les autorités suisses, durée: 00:00:40
        25/10/1999 PALAIS DE L'ELYSEE: Conférence de presse conjointe du Président de la République, et de M. JIANG ZEMIN, Président de la République populaire de Chine. ,durée: 00:32:26
        25/10/1999 PALAIS DE L'ELYSEE: Allocution du Président de la République, à l'occasion du dîner État offert en l'honneur de M. JIANG ZEMIN, Président de la République populaire de Chine, et de Mme WANG YEPING, durée: 00:10:58
      - 28/10/1999, 20110413/202
        28/10/1999 VELIZY: Centre Maurice Ravel, 1er partie, durée: 02:04:43
      - 28/10/1999-08/11/1999, 20110413/203
        28/10/1999 VELIZY: Centre Maurice Ravel 2° partie, durée: 00:20:39
        28/10/1999 VERSAILLES: Conseil Général, durée: 00:05:20
        04/11/1999 PALAIS DE L'ELYSEE: Discours du Président de la République, à l'occasion du XXe anniversaire de l'Institut français des relations internationales, durée: 00:30:35
        05/11/1999 Interview accordée par le Président de la République à la télévision ARD, durée: 00:20:52
        05/11/1999 PALAIS DE L'ELYSEE: Déclarations à la presse du Président de la République et du Président d'Egypte BOUBARAK, durée: 00:07:05
        08/11/1999 PARIS: Discours du Président de la République, à l'occasion du Xe anniversaire de la Convention relative aux droits de l'Enfant, durée: 00:17:00
      - 11/11/1999-18/11/1999, 20110413/204
        11/11/1999 PALAIS DE L'ELYSEE: Propos à la presse du Président de la République, et de M. Romano PRODI, Président de la Commission européenne, durée: 00:04:55
        11/11/1999 PALAIS DE L'ELYSEE: Allocution du Président de la République, à l'occasion de la cérémonie de remise de décorations (Kosovo) durée: 00:09:50
        12/11/1999 MARSEILLE, Discours du Président de la République, à la mairie de Marseille, durée: 00:23:25
        15/11/1999 PALAIS DE L'ELYSEE: Allocution prononcée par M. Jacques CHIRAC, Président de la République, à l'occasion du dîner d'État offert en l'honneur de Leurs Majestés le Roi ABDALLAH II et la Reine RANIA de Jordanie, durée: 00:17:44
        15/11/1999 PALAIS DE L'ELYSEE: Déclarations de M. Jacques CHIRAC, Président de la République, et de Sa Majesté ABDALLAH II Roi de Jordanie à l'issue de leur entretien., durée: 00:12:15
        16/11/1999 PALAIS DE L'ELYSEE: Discours du Président de la République, pour la réception des artistes et créateurs à l'occasion des négociations de Seattle, durée: 00:24:00
        18/11/1999 ISTANBUL: Sommet de l'OSCE: Interview accordée par M. Jacques CHIRAC, Président de la République, à la télévision "CNN TURK", durée :00:17:05
        18/11/1999 ISTANBUL: Séance d'ouverture,Intervention du Président de la République, au Sommet de l'OSCE, durée :00:06:16
      - 13/11/1999, 20110413/205
        13/11/1999 MARSEILLE: Discours du Président de la République, à l'occasion de la 8e Cité de la réussite au Pharo, durée: 02:10:00
      - 19/11/1999-25/11/1999, 20110413/206
        19/11/1999 ISTANBUL: Conférence de presse, durée: 00:29:25
        22/11/1999 Décoration collective, durée: 00:30:40
        23/11/1999 PARIS: Discours du Président de la République, lors du colloque international francophone de l'Académie de médecine, durée: 00:28:30
        25/11/1999 LONDRES: Conférence de presse conjointe du Président de la République, de M. Tony BLAIR, Premier ministre du Royaume uni, et de M. Lionel JOSPIN, Premier ministre, lors du sommet franco-britannique, durée: 00:51:48
      - 29/11/1999-03/12/1999, 20110413/207
        29/11/1999 PARIS: Discours du Président de la République, à l'occasion des 1ers États généraux des jeunes entrepreneurs européens: Imagin'entreprise au Palais des congrès, durée :00:37:00
        29/11/1999 PALAIS DE L'ELYSEE: Déjeuner avec l'équipe de France de Rugby, durée: 00:10:00
        30/11/1999 PALAIS DE L'ELYSEE: Conférence de presse conjointe du Président de la République, de M. Gerhard SCHROEDER, Chancelier de la République fédérale d'Allemagne et de M. Lionel JOSPIN, Premier ministre lors des 74e Consultations franco-allemandes, durée: 00:41:00
        03/12/1999 ST DENIS LA REUNION: Ouverture de la Commission de l'Océan Indien, allocution du Président de la République, Président de la Commission de l'océan Indien. durée: 00:21:22
        03/12/1999 ST DENIS DE LA REUNION: Interview du Président de la République accordée à la RFO à la Préfecture, durée: 00:07:50
      - 03/12/1999-11/12/1999, 20110413/208
        03/12/1999 LA REUNION: Conférence de presse du Président de MADAGASCAR et du Secrétaire GEN COI, durée: 00:35:00
        03/12/1999 ST-DENIS DE LA REUNION: Toast du Président de la République, pour le dîner officiel du Sommet des chefs d'État ou de Gouvernement de la Commission de l'océan Indien. durée: 00:07:00
        06/12/1999 PARIS: Discours du Président de la République, lors de la remise des bourses de la vocation promotion Jacques CHIRAC de la Fondation BLEUSTEIN-BLANCHET, théâtre de Marigny, durée: 00:16:50
        07/12/1999 PARIS: Discours du Président de la République, pour le cent cinquantenaire de l'Assistance publique-Hôpitaux de Paris lors du colloque "L'Hôpital au XXIe siècle", durée: 00:24:16
        09/12/1999 Décoration collective, durée: 00:27:45
        10/12/1999 HELSINKI: Interview du Président durée: 00:01:22
        11/12/1999 HELSINKI: Conférence de presse conjointe du Président de la République, et de M. Lionel JOSPIN, Premier ministre: conseil européen, 1ère partie, durée: 00:23:09
      - 11/12/1999-04/01/2000, 20110413/209
        11/12/1999 HELSINKI: Conférence de presse conjointe de M. Jacques CHIRAC, Président de la République, et de M. Lionel JOSPIN, Premier ministre: conseil européen, 2ème partie, durée: 00:07:50
        12/12/1999 Le SAMU social, durée :00:13:15
        13/12/1999 2ème Centenaire du Conseil d'Etat, durée :00:31:05
        14/12/1999 STRASBOURG: Inauguration du Conseil Européen STRASBOURG, durée :00:25:30
        28/12/1999 Intervention EDF Carrefour PLEYEL, durée :00:04:41
        28/12/1999 Intervention du Président sur la tempête, durée: 00:03:10
        31/12/1999 Voeux aux Français, durée: 00:10:30
        03/01/2000 Discours du Président de la République: Voeux du Gouvernement, durée :00:08:06
        03/01/2000 Discours du Président de la République: Voeux Conseil Constitutionnel, durée :00:06:38
        04/01/2000 Accords particuliers, durée: 00:12:20
        04/01/2000 Bureau du Sénat et Conseil Economique et Social, durée: 00:12:25
      - 04/01/2000-15/01/2000, 20110413/210
        04/01/2000 PALAIS DE L'ELYSEE: Discours du Président de la République, lors de la présentation des voeux du Corps diplomatique, durée: 00:20:31
        05/01/2000 PALAIS DE L'ELYSEE: Discours du Président de la République, en réponse aux voeux des armées, durée: 00:13:47
        05/01/2000 Discours du Président de la République: Voeux de la Mairie de Paris, durée: 00:09:10
        05/01/2000 PALAIS DE L'ELYSEE: Allocution du Président de la République, lors de la présentation des voeux des Corps constitués, durée :00:20:50
        06/01/2000 PALAIS DE L'ELYSEE: Discours du Président de la République: voeux aux forces vives., durée: 00:18:20
        06/01/2000 PALAIS DE L'ELYSEE: Discours du Président de la République: voeux au personnel de l'Elysée, durée: 00:08:53
        07/01/2000 PALAIS DE L'ELYSEE: Discours du Président de la République: Voeux à la presse, durée: 00:10:22
        10/01/2000 PALAIS DE L'ELYSEE: Discours du Président de la République, à l'occasion de la remise de la galette des rois par la Confédération nationale de la boulangerie, durée: 00:12:00
        15/01/2000 TULLES: Discours du Président de la République: Voeux aux Corréziens, durée: 00:16:12
      - 20/01/2000, 20110413/211
        20/01/2000 Conseil Economique, durée: 00:12:20
        20/01/2000 PORT AUX ROCS LE CROISIC: Réunion discussion, durée: 01:25:17
        20/01/2000 LE CROISIC: Naufrage de l'Erika: discours du Président de la République au Croisic. durée: 00:17:22
        20/01/2000 RENNES: Intervention du Président de la République, à l'audience solennelle de rentrée de la Cour d'appel de Rennes, au Parlement de Bretagne, durée: 00:05:28
        20/01/2000 RENNES: Discours du Président de la République, à la mairie de Rennes. durée: 00:06:19
      - 25/01/2000-16/02/2000, 20110413/212
        25/01/2000 PALAIS DE L'ELYSEE: Discours du Président de la République, devant l'Académie des sciences, durée: 00:17:02
        31/01/2000 Décoration collective, durée: 00:26:18
        04/02/2000 PALAIS DE L'ELYSEE: Discours prononcé par le Président de la République, à l'occasion de la Charte de Paris contre le cancer, durée: 00:17:20
        07/02/2000 PALAIS DE L'ELYSEE: Point de presse conjoint du Président de la République et de M. Olusegun OBASANJO Président de la République fédérale du Nigéria, durée: 00:10:30
        07/02/2000 PALAIS DE L'ELYSEE: Toast de M. Jacques CHIRAC, Président de la République, prononcé à l'occasion du dîner d'État offert en l'honneur de M. Olusegun OBASANJO, Président de la République fédérale du Nigeria., durée: 00:12:28
        09/02/2000 Interview du Président ASNARD, durée: 00:30:45
        09/02/2000 Ambassadeurs en Andorre, durée: 00:04:22
        16/02/2000 Ligue contre le Cancer, durée: 00:10:40
      - 17/02/2000-24/02/2000, 20110413/213
        17/02/2000 PALAIS DE L'ELYSEE: Allocution du Président de la République, à l'occasion du bicentenaire du corps préfectoral. durée: 00:26:00
        18/02/2000 PAYS BAS: Interview du Président, durée: 00:31:00
        22/02/2000 PALAIS DE L'ELYSEE: Allocution du Président de la République, à l'occasion de la remise du prix de l'Audace créatrice, durée :00:31:40
        24/02/2000 LAVAL Centre Technopol, durée :00:52:10
      - 24/02/2000, 20110413/214
        24/02/2000 Réunion discussion entreprise SECHE ( traitement de dechets), durée: 01:30:16
        24/02/2000 MAYENNE: Allocution du Président de la République, en réponse au message d'accueil du Maire de Laval, durée: 00:14:20
        24/02/2000 MAYENNE: Discours du Président de la République à l'occasion de la réception des maires de la Mayenne,à la préfecture, durée: 00:24:45
      - 25/02/2000-28/02/2000, 20110413/215
        25/02/2000 CHÂTEAU GONTIER: le couvent des Ursulines, durée :00:49:45
        28/02/2000 AMSTERDAM: Discours de M. Jacques CHIRAC, Président de la République, devant l'Académie royale néerlandaise des sciences. durée :00:32:26
        28/02/2000 AMSTERDAM: Intervention du Président de la République, au colloque franco-néerlandais d'hommes d'affaires, partie 1, durée :00:32:12
      - 28/02/2000-01/03/2000, 20110413/216
        28/02/2000 RENCONTRE AVEC LES HOMMES D'AFFAIRE 200:10:52
        28/02/2000 AMSTERDAM: Allocution du Président de la République, à l'occasion du dîner État offert en son honneur par Sa Majesté la Reine BEATRIX 1ère des Pays-Bas, durée: 00:12:56
        29/02/2000 LA HAYE: Conférence de presse conjointe du Président de la République et de M. wim KOK, Premier ministre du Royaume des Pays-bas, durée: 00:23:48
        29/02/2000 Déjeuner BINNEHOF, durée: 00:06:51
        29/02/2000 LA HAYE: Discours du Président de la République, devant la Cour internationale de justice, durée: 00:14:09
        29/02/2000 LA HAYE: Discours du Président de la République, devant la Cour internationale de justice, durée: 00:06:15
        29/02/2000 LA HAYE: Allocution du Président de la République, lors de la réception de la Communauté française aux Pays-Bas, durée: 00:13:30
        29/02/2000 LA HAYE: Discours du Président de la République, devant l'association des "Amis du Nieuwspoort", durée: 00:29:12
        01/03/2000 PALAIS DE L'ELYSEE: Allocution prononcée par le Président de la République à l'occasion du dîner d'Etat offert en l'honneur de Leurs Majestés le Roi HARALD V de Norvège et la Reine SONJA, durée: 00:09:50
      - 02/03/2000-09/03/2000, 20110413/217
        02/03/2000 start-up, durée: 00:58:34
        03/03/2000 USSEL: Allocution du Président de la République, à l'occasion de l'inauguration de la section Ussel-Le Sancy de l'autoroute A 89, durée: 00:27:02
        06/03/2000 PALAIS DE L'ELYSEE: Discours du Président de la République, à l'occasion du dîner d'État offert en l'honneur de M. KIM Dae-Jung, Président de la République de Corée, durée: 00:09:10
        09/03/2000 GUADELOUPE: BASSE TERRE: Allocution du Président de la République, à la mairie de Basse-Terre, durée: 00:14:18
        09/03/2000 GUADELOUPE: BASSE TERRE: Association AGIRE, durée: 00:30:06
      - 09/03/2000-10/03/2000, 20110413/218
        09/03/2000 BASSE TERRE: Association AGIRE, durée: 00:37:19
        10/03/2000 POINT A PITRE: sommet France-CARIFORUM, 1ere session de travail, durée: 00:26:56
        10/03/2000 POINT A PITRE: Conférence de presse conjointe du Président de la République, et de M. Percival J. PATTERSON, Premier ministre de la Jamaïque et Président du CARIFORUM, durée: 00:38:31
      - 11/03/2000, 20110413/219
        11/03/2000 MARTINIQUE: FORT DE FRANCE: Discours du Madiana, durée: 00:48:36
        11/03/2000 SAINT-JOSEPH: Allocution prononcée par le Président de la République, à Saint-Joseph en Martinique devant l'église, durée: 00:12:13
        11/03/2000 ST-JOSEPH: Déjeuner, 1ère partie, durée :01:09:42
      - 11/03/2000, 20110413/220
        11/03/2000 ST-JOSEPH: Déjeuner, 2ème partie, durée: 00:24:06
        11/03/2000 FORT DE FRANCE, durée: 01:34:23
      - 12/03/2000-17/03/2000, 20110413/221
        12/03/2000 FORT DE FRANCE: Interview du Président par RFO, durée: 00:24:00
        12/03/2000 Résidence préfectorale, huit clos sur l'Etat de droit, durée: 00:44:28
        12/03/2000 ST-MARTIN: Allocution du Président de la République, à la mairie de Saint-Martin, durée: 00:08:33
        14/03/2000 PARIS: Discours du Président de la République, à l'occasion des assises de l'hospitalisation publique, durée: 00:24:27
        15/03/2000 PARIS: Allocution du Président de la République, à l'occasion de la remise du trophée "La porte olympique de l'an 2000", durée: 00:15:41
        16/03/2000 Message du Président de la République aux internautes de la Fête de l'Internet 2000, durée: 00:07:15
        16/03/2000 30ieme anniversaire de l'Agence intergouvernementale de la Francophonie, durée: 00:07:01
        17/03/2000 PALAIS DE L'ELYSEE: Point de presse conjoint de M. Jacques CHIRAC, Président de la République, et de M. Antonio Manuel DE OLIVEIRA GUTERRES, Premier ministre du Portugal, sur le perron de l'Elysée, durée: 00:11:52
      - 17/03/2000-30/03/2000, 20110413/222
        17/03/2000 MONT-DE-MARSAN: Allocution du Président de la République, à l'occasion de sa visite de la base aérienne de Mont-de-Marsan, durée: 00:15:13
        20/03/2000 PALAIS DE L'ELYSEE: Allocution du Président de la République, à l'occasion du dîner État offert en l'honneur du Roi MOHAMMED VI du Maroc, durée: 00:22:48
        21/03/2000 PALAIS DE L'ELYSEE: Point de presse du Président de la République, et de Mme Nicole FONTAINE, Présidente du Parlement européen à l'issue d'un déjeuner au Palais de l'Elysée, durée: 00:07:07
        24/03/2000 LISBONNE: Conférence de presse conjointe du Président de la République, et de M. Lionel JOSPIN, Premier ministre à l'issue du Conseil extraordinaire des chefs d'État et de Gouvernement de l'Union européenne, durée: 00:43:56
        27/03/2000 Décoration collective, durée: 00:30:21
        28/03/2000 Prestation de serment de Mme Pelletier, durée: 00:01:30
        30/03/2000 PARIS: Allocution du Président de la République, prononcée lors de l'inauguration du "Mur pour la paix-2000", durée: 00:18:00
      - 31/03/2000-07/04/2000, 20110413/223
        31/03/2000 MELUN: Discours du Président de la République, à l'occasion de sa visite à l'École des officiers de la Gendarmerie, durée: 00:14:45
        01/04/2000 PALAIS DE L'ELYSEE: Discours du Président de la République, lors de la réception en l'honneur du Festival du film de Paris, durée: 00:18:20
        04/04/2000 LE CAIRE: Point de presse du Président de la République à l'issue du sommet Afrique Europe, durée: 00:38:00
        06/04/2000 NANTES: Sortie de la Préfecture, durée: 00:02:03
        06/04/2000 NANTES: Discours du Président de la République, à l'occasion de l'inauguration de la Caisse d'allocations familiales de Nantes, durée: 00:33:50
        07/04/2000 Discours du Président de la République, l'occasion de la réception en l'honneur des initiatives "Fraternité 2000", durée: 00:22:05
      - 10/04/2000-11/04/2000, 20110413/224
        10/04/2000 STOCKOLM: Allocution du Président de la République, à l'occasion du dîner d'État offert en son honneur par le Roi CARL XVI GUSTAF de Suède, durée: 00:18:30
        10/04/2000 STOCKOLM: Conférence de presse conjointe du Président de la République, et de M. Göran PERSSON, Premier ministre suédois, durée: 00:30:20
        10/04/2000 STOCKOLM: Discours du Président de la République, au forum nordique, à l'Université de Stockolm, durée: 00:32:20
        11/04/2000 STOCKOLM: Allocution du Président de la République, lors de la réception de la communauté française établie en Suède, durée: 00:12:35
        11/04/2000 STOCKOLM: Allocution du Président de la République, devant le Parlement, durée: 00:26:45
      - 11/04/2000-26/04/2000, 20110413/225
        11/04/2000 STOCKOLM: Allocution du Président de la République, durée: 00:56:20
        13/04/2000 PARIS: Discours du Président de la République, lors de l'inauguration du pavillon des sessions au Musée du Louvre, durée: 00:17:00
        14/04/2000 Décoration collective, durée: 00:25:00
        17/04/2000 PALAIS DE L'ELYSEE: Allocution du Président de la République, à l'occasion du dîner d'État offert en l'honneur de M. Kocheril Raman NARAYANAN, Président de l'Union indienne, et de Mme Usha NARAYANAN, durée: 00:10:00
        26/04/2000 PALAIS DE L'ELYSEE: Point de presse du Président de la République et de M. Yasser ARAFAT Président de l'Autorité palestinienne, sur le perron de l'Elysée, durée :00:20:02
      - 01/05/2000-04/05/2000, 20110413/226
        01/05/2000 PARIS: Cérémonie du Muguet, durée: 00:11:51
        04/05/2000 CHAMBERY: Allocution du Président de la République, en réponse au mot d'accueil de M. GILBERTAS Maire de Chambéry, durée: 00:11:37
        04/05/2000 AIX LES BAINS: Bateau, projet du Grand Lac, durée: 00:54:21
        04/05/2000 CHAMBERY: salle du manège, durée: 00:38:52
      - 05/05/2000, 20110413/227
        05/05/2000 MOUTIER: discussion sur l'Emploi, durée: 01:27:04
      - 05/05/2000-22/05/2000, 20110413/228
        05/05/2000 CHAMBERY: Allocution du Président de la République à l'aéroport, durée: 00:21:43
        15/05/2000 PALAIS DE L'ELYSEE: Allocution du Président de la République, à l'occasion du dîner d'État offert en l'honneur du Président de la République de Pologne et de Mme Aleksander KWASNIEWSKI, durée: 00:11:15
        15/05/2000 PALAIS DE L'ELYSEE: Point de presse conjoint du Président de la République, et de M. Aleksander KWASNIEWSKI, Président de Pologne, durée: 00:12:35
        16/05/2000 PALAIS DE L'ELYSEE: Discours du Président de la République, à l'occasion de la Conférence du G8 sur la sécurité et la confiance dans le cyberespace, durée: 00:22:45
        22/05/2000 Diner d'Etat Vietnam, durée: 00:11:10
      - 23/05/2000-26/05/2000, 20110413/229
        23/05/2000 SANTANDER: Conférence de presse conjointe du Président de la République, de M. Jose Maria AZNAR, Président du Gouvenement du Royaume d'Espagne, et de M. Lionel JOSPIN, Premier ministre, à l'issue du XIIIe Sommet franco-espagnol, durée: 00:42:55